【裁判字號】    99,訴,432
【裁判日期】    990531
【裁判案由】    偽造文書等
【裁判全文】
臺灣臺北地方法院刑事宣示判決筆錄       99年度訴字第432號
公  訴  人  臺灣臺北地方法院檢察署檢察官
被      告  丙○○
選任辯護人  陳俊溢律師
            魏憶龍律師
上列被告因偽造文書等案件，經檢察官提起公訴（98年度偵字第
14470號），被告於本院準備程序中就被訴事實為有罪陳述，經
公訴人聲請於審判外進行協商程序，本院合議庭予以同意，並進
行協商程序，公訴人及被告達成協商合意，本院於中華民國99年
5月31日下午4時許，在本院第11法庭宣示判決，出席職員如下：
    審判長法  官  吳冠霆
          法  官  賴武志
          法  官  陳琪媛
          書記官  陳豪達
          通  譯  陳雪蓉
法官起立朗讀判決主文、犯罪事實要旨、論罪科刑依據、處罰條
文，並告以上訴限制、期間及提出上訴狀之法院，且諭知記載其
內容：
一、主文：
    丙○○共同行使偽造私文書，足以生損害於公眾及他人，處
    有期徒刑貳月，如易科罰金，以新臺幣壹仟元折算壹日，附
    表編號1所示署押壹枚、印文參枚、編號2至5所示之物均沒
    收。又共同行使變造國民身分證，處有期徒刑貳月，如易科
    罰金，以新臺幣壹仟元折算壹日。又意圖為自己不法之所有
    ，以詐術使人將本人之物交付，處有期徒刑貳月，如易科罰
    金，以新臺幣壹仟元折算壹日。應執行有期徒刑伍月，如易
    科罰金，以新臺幣壹仟元折算壹日。附表編號1所示署押壹
    枚、印文參枚、編號2至5所示之物均沒收。
二、犯罪事實要旨：
    丙○○未經黃河芬同意，竟與姓名不詳自稱「黑臉」、「李
    明輝」、「謝孟儒」成年男子、乙○○，共同基於行使變造
    國民身分證、行使偽造私文書、意圖為自己不法所有犯意聯
    絡，由丙○○於民國98年5月某日，在不詳地點，提供個人
    照片1張予乙○○，換貼於黃河芬身分證而變造之，並偽刻
    「黃河芬」印章1只後，丙○○即持上揭身分證、印章，於9
    8年6月4日下午2時30分許，偕李明輝至臺北市○○路○段59
    號5樓「陳幼麟謝孟儒聯合事務所」，向甲○○佯稱欲承租
    坐落臺北市○○路65號4樓之3房屋，甲○○不察，乃應允出
    租，丙○○即在租賃契約偽簽「黃河芬」署名1枚，並由李
    明輝持上揭偽刻印章用印3枚而偽造私文書，交予甲○○以
    行使，謝孟儒即向甲○○訛稱公證需提供該屋基地、房屋權
    狀云云，致甲○○陷於錯誤而交付，謝孟儒取得前開權狀原
    本後，即以彩色影印，將影本交予甲○○，足以生損害於黃
    河芬、甲○○及戶政機關對人民身分管理正確性。
三、處罰條文：
    戶籍法第75條第2項、第1項，刑法第11條前段、第28條、第
    210條、第216條、第339條第1項、第219條、第51條第5款、
    第38條第1項第2款，刑法施行法第1條之1。
四、協商判決除有刑事訴訟法第455條之4第1項第1款於本訊問程
    序終結前，被告撤銷協商合意或檢察官撤回協商聲請者；第
    2款被告協商之意思非出於自由意志者；第4款被告所犯之罪
    非第455條之2第1項所定得以協商判決者；第6款被告有其他
    較重之裁判上一罪之犯罪事實者；第7款法院認應諭知免刑
    或免訴、不受理者情形之一，及違反同條第2項「法院應於
    協商合意範圍內為判決；法院為協商判決所科之刑，以宣告
    緩刑或二年以下有期徒刑、拘役或罰金為限」規定者外，
    不得上訴。
五、如有前項所規定得提起上訴之例外情形，而不服本件判決，
    得自收受判決送達之日起10日內，向本院提出上訴書狀，上
    訴於第二審法院。
中    華    民    國    99    年    5     月    31    日
                  刑事第14庭審判長法  官  吳冠霆
                                  法  官  賴武志
                                  法  官  陳琪媛
上筆錄正本係照原本作成。
                                  書記官  陳豪達
中    華    民    國    99    年    5     月    31    日
附錄本案論罪科刑法條全文
中華民國刑法第216條
行使第210條至第215條之文書者，依偽造、變造文書或登載不實
事項或使登載不實事項之規定處斷。
中華民國刑法第210條
偽造、變造私文書，足以生損害於公眾或他人者，處 5 年以下
有期徒刑。
中華民國刑法第339條
意圖為自己或第三人不法之所有，以詐術使人將本人或第三人之
物交付者，處5年以下有期徒刑、拘役或科或併科1千元以下罰金
。
以前項方法得財產上不法之利益或使第三人得之者，亦同。
前二項之未遂犯罰之。
戶籍法第75條
意圖供冒用身分使用，而偽造、變造國民身分證，足以生損害於
公眾或他人者，處5年以下有期徒刑、拘役或科或併科新臺幣50
萬元以下罰金。
行使前項偽造、變造之國民身分證者，亦同。
將國民身分證交付他人，以供冒名使用，或冒用身分而使用他人
交付或遺失之國民身分證，足以生損害於公眾或他人者，處3年
以下有期徒刑、拘役或科或併科新臺幣30萬元以下罰金。
附表：
【臺灣臺北地方法院檢察署98年度偵字第14470號卷（下稱偵卷
）】
┌──┬───────┬──────────┬─────┬────────┐
│編號│扣押物名稱    │應沒收之物          │沒收依據  │備註            │
├──┼───────┼──────────┼─────┼────────┤
│ １ │房屋租賃契約1 │承租人簽章欄「黃河芬│刑法第219 │偵卷第24、25頁  │
│    │份            │」署名、印文各1枚（ │條        │                │
│    │              │偵卷第24頁）、契約第│          │                │
│    │              │七條：其他特約事項欄│          │                │
│    │              │「黃河芬」印文2枚（ │          │                │
│    │              │偵卷第25頁）        │          │                │
├──┼───────┼──────────┼─────┼────────┤
│ ２ │「黃河芬」印章│沒收                │刑法第219 │偵卷第31頁      │
│    │1枚           │                    │條        │                │
├──┼───────┼──────────┼─────┼────────┤
│ ３ │「黃河芬」身分│沒收                │刑法第38條│偵卷第17頁      │
│    │證上之丙○○照│                    │第1項第2款│                │
│    │片1張         │                    │          │                │
├──┼───────┼──────────┼─────┼────────┤
│ ４ │行動電話1具（ │沒收                │刑法第38條│偵卷第31頁      │
│    │內含0000000000│                    │第1項第2款│                │
│    │號SIM卡）     │                    │          │                │
└──┴───────┴──────────┴─────┴────────┘

司法院資訊處製作；財團法人民間司法改革基金會備份。
